# 请教陈版，不构成业务的子公司可否不纳入合并范围？

提问人：xiongmao12 时间：2011-12-31 15:16:12
现在审计中碰到如下问题，被审计单位今年新设一全资子公司，但是该公司仅仅是一个壳公司，没有独立的职工，不构成业务。仅仅作为一个对外沟通的平台，发生一点费用。而且该公司没有取得营业执照，但是取得了组织机构代码证。 现在被审计单位要求不将该投资纳入合并范围，被审计单位执行企业会计制度。请教陈版这样可以吗？ 另外如果该公司执行新准则，那么处理会有什么不同？

回答人：chenyiwei
是否纳入合并范围的考虑依据是“是否具有控制权”，与是否构成业务无关。只有在判断“取得控制权是否构成一项企业合并”时，才需要考虑被合并方或被购买方是否构成业务。请注意不要混淆。这个问题的结论在新旧准则下一致，况且旧准则下还没有“业务”的概念。